Максим Бородин

+79670761743 | hi@maximborodin.ru | github.com/borodim

Обо мне

Более 10 лет работал в студии, создавая решения для бизнес-задач в сфере AR/VR. Последний год более глубоко погрузился в проектную разработку, чтобы актуализировать знания и освоить интересные для себя технологии. В резюме представлены в основном личные проекты, чтобы сделать акцент на технологиях и навыках, а не на решенных бизнес-задачах клиентов студии.

Образование

Школа Разработки Интерфейсов Яндекса

сообщения заметнее и выразительнее.

Москва, Россия 2014 - 2015

Очный курс в стенах Яндекса

Работал в команде над курсовым проектом — онлайн чатом с Андреем Бережным в качестве ментора.

Российский экономический университет имени Г.В. Плеханова

Москва, Россия

Кафедра Автоматизированных систем обработки информации и управления

1 сент. 2010 - 30 июн. 2014

Опыт работы

Студия Tour-360.ru

2014 - 2023 Москва, Россия

Сооснователь

- Занимался полным циклом работы над проектами в сфере VR/AR решений для бизнеса: Поиск клиентов, продажи, разработка уникального решения для закрытия задач клиента, организация съемок, разработка, поддержка, работа с
- Среди клиентов были: Лукойл, ВШЭ, Партия ЛДПР, Аэропорт Шереметьево, Парк Патриот, ММОМА, Музей Москвы, 1shot, ДоДо, AVILON, Lacoste, Международная выставка форум "Россия" и многие другие.

000 Эвент Платформа

anp. 2016 - июнь 2016

Front-end разработчик

Москва, Россия

Разрабатывал мобильные приложения под iOS и Android на Web технологиях для таких компаний как Пятерочка, Дикси, Сибур, Сбер

ПРОЕКТЫ

Telegram бот для создания анимированных заголовков @EmojiTitleBot | Telegram Bot API, Canvas, ffmpeq, 2024 PostgreSQL

Создал бота, позволяющего пользователям генерировать анимированные заголовки из кастомных эмодзи, что делает

- Обеспечил виральное распространение бота без вложений в рекламу за счет генерации и публикации пользовательского контента.
- Проект получил награду «Проект месяца #1» на Product Radar российском аналоге Product Hunt.

AI Telegram бот для создания резюме | Telegram Bot API, k8s, OpenAI API, PostgreSQL, latex

2024

- Разработал чат-бота, который в формате диалога помогает пользователям создать эффективное резюме, упрощая процесс поиска работы.
- После листинга бота в каталогах удалось привлеч более 30К пользователей.
- В качестве демонстрации работы бота @MathshubCVBot, создал с его помощью это резюме.

NPM пакет typescript-telegram-bot-api | npm, Telegram Bot API, jest, CI/CD

2024

- Разработал актуальный TypeScript NPM пакет для Telegram Bot API, покрывающий все типы, что упрощает разработку ботов и повышает качество кода.
- Обеспечил 100% покрытие тестами с использованием Jest, гарантируя надежность и стабильность пакета.
- Пакет получил официальное признание и упоминание на сайте Telegram: https://core.telegram.org/bots/samples#typescript, подтверждая его ценность для сообщества разработчиков.

Telegram Mini App для AI Таро-раскладов | Telegram Mini App, PostqreSQL, Open AI, эквайринг, Grafana

2023

- Создал бота, который генерирует и интерпретирует таро-расклады в мини-приложении и голосовыми сообщениями, делая услуги таролога доступными широкому кругу пользователей.
- Занимался поиском и привлечением мотивированного и платежеспособного трафика, что позволило вывести бота на самоокупаемость.

Нейронная сеть восстановления глубины | PyTorch, NumPy, CUDA in Docker, Big data

2023

- В рамках работы в Tour-360.ru разработал проект для восстановления глубины из одного моноракурсного эквидистантного снимка с 360 камеры, улучшая качество и опыт взаимодейтвия с виртуальными турами.
- Создал нейронную сеть, которая позволяет получать 3D-модель помещения по нескольким снимкам, являясь аналогом Cortex AI of Matterport.
- Организовал сбор и подготовку датасета из 1 миллиона изображений (Depth/RGB/normals), провел тренировку модели на нескольких графических ускорителях NVIDIA и настроил пайплайн для полной автоматизации процесса для каждого проекта.

- В качестве выпускного проекта в Школе разработки интерфейсов Яндекса разработал «чат-рулетку» с использованием WebRTC, предоставив платформу для случайных видеочатов.
- Реализовал полный цикл разработки с клиентской и серверной частью, а также настроил СІ/СД, демонстрируя навыки в DevOps и обеспечивая стабильность приложения.

JavaScript версия арканоида D-XBall | HTML5, Canvas, Web Audio

2012

- Провел реверс-инжиниринг классической игры D-XBall и создал ее веб-версию на JavaScript, сохранив оригинальный геймплей и делая игру доступной в браузере.
- Сайт успешно функционирует с 2012 года, привлекая 500 DAU.
- Поделился своим опытом в статье на Хабре: https://habr.com/ru/articles/147339/, получив поддержку аудитории

Навыки

Программирование: Node.js, TypeScript, Python, GLSL, C++, bash

Инструменты и технологии: Kubernetes, Docker, Git, CI/CD, React, CSS/HTML

Аналитика и данные: Grafana, SQL, PostgreSQL, NocoDB, Matplotlib, Big Data

3D: Three.js, Blender 3D, SketchUp, Моделирование

Мягкие навыки: Поиск клиентов, Опыт ведения переговоров и понимание потребностей клиентов, Управление полным циклом проекта от идеи до реализации. Управление документооборотом и бюджетом. Навык деловой переписки, подготовка презентаций, приоретизация задач, Способность к быстрому обучению и адаптации к новым технологиям.